【裁判字號】    99,交易,352
【裁判日期】    990623
【裁判案由】    過失致死
【裁判全文】
臺灣臺中地方法院刑事判決             99年度交易字第352號
公  訴  人  臺灣臺中地方法院檢察署檢察官
被      告  甲○○
上列被告因過失致死案件，經檢察官提起公訴（99年度偵字第90
74號），被告於準備程序中就被訴事實為有罪之陳述，經告以簡
式審判之旨，並聽取意見後，本院合議庭裁定由受命法官獨任進
行簡式審判程序，判決如下：
    主    文
甲○○因過失致人於死，處有期徒刑陸月，如易科罰金，以新臺
幣壹仟元折算壹日。緩刑貳年。
    犯 罪 事 實
一、甲○○於民國99年3月27日11時25分許，駕駛車牌號碼PD-85
    50號自用小客貨車，沿臺中縣新社鄉中興嶺由北往南方向行
    駛，途經中興嶺169-1號前之無號誌交岔路口時，原應注意
    車輛行經無號誌交岔路口，應減速慢行，作隨時停車之準備
    ，而依當時天候晴、日間自然光線，路面柏油乾燥無缺陷、
    無障礙物，且視距良好，並無不能注意之情事，竟疏未注意
    至此，貿然直行穿越上開無號誌交岔路口，適蔡樹欉騎乘車
    牌號碼LAW-610號重型機車，沿中興嶺由西往東方向行駛至
    上開無號誌交岔路口，甲○○上開自用小客貨車前車頭因而
    與蔡樹欉上開重機車左側車身發生碰撞，致蔡樹欉人車倒地
    ，並受有後頂枕部挫傷、兩手及右足部擦傷等傷害，經送醫
    急救後，仍於同日20時20分許，因頭部外傷致顱腦損傷而傷
    重不治死亡。甲○○於肇事後，於犯罪偵查機關未發覺前，
    報警處理，並於現場等候前來處理之員警，並當場承認為肇
    事人，自首而願接受裁判。
二、案經蔡樹欉之子丙○○告訴及臺中縣警察局東勢分局報請臺
    灣臺中地方法院檢察署檢察官相驗後自動檢舉偵查起訴。
    理  由
一、訊據被告甲○○對於前揭犯罪事實均坦承不諱，並有臺中縣
    警察局東勢分局道路交通事故談話紀錄表、中國醫藥大學附
    設醫院診斷證明書、法醫參考病歷摘要、道路交通事故現場
    圖、道路交通事故調查報告表(一)、(二)、現場照片10張、臺中
    縣警察局勤務指揮中心受理110報案紀錄單2紙在卷可稽，又
    被害人蔡樹欉因本案車禍事故受傷死亡之事實，並有相驗筆
    錄、驗斷書及相驗屍體證明書在卷足憑。而按行經無號誌之
    交岔路口，應減速慢行，作隨時停車之準備，道路交通安全
    規則第93條第1項第2款訂有明文。又按肇事當時天候晴、日
    間自然光線，路面柏油乾燥無缺陷、無障礙物，且視距良好
    ，有卷附之道路交通事故調查表(一)在卷可稽，是被告駕駛上
    開自用小客貨車，應注意，且能注意，而於前揭未設有號誌
    之交岔路口，本應減速慢行，被告竟疏未注意減速慢行，作
    隨時停車之準備，以致與被害人騎乘之上開機車發生碰撞，
    致被害人受有後頂枕部挫傷、兩手及右足部擦傷等傷害，急
    救後仍不治死亡，顯有過失，且其過失行為與被害人之死亡
    間，具有相當因果關係，自應負過失致人於死之責任。是核
    被告之自白與事實相符，本案事證明確，被告過失致死犯行
    ，堪以認定，應依法論科。
二、核被告甲○○所為，係犯刑法第276條第1項之過失致人於死
    罪。被告於肇事後主動報案，並於處理員警到場時，陳述肇
    事經過而願接受裁判，有被告之警詢筆錄及現場照片在卷可
    參，核與自首要件相符，爰依刑法第62條前段規定減輕其刑
    。爰審酌被告輕忽行車安全，與被害人蔡樹欉發生車禍而致
    被害人死亡，應予非難，惟考量其犯後坦承犯行，態度良好
    ，並與告訴人即被害人家屬丙○○成立調解，並已賠償告訴
    人之損失，有調解結果報告書、本院99年度司中調字第1077
    號調解程序筆錄及收據1份存卷足憑，足認被告確有悔意，
    且告訴人丙○○於本院99年5月26日審理時表示如被告履行
    調解條件，即願意給予被告緩刑機會等語（見本院99年5月2
    6日簡式審判筆錄第5頁）等情，量處如主文所示之刑，並諭
    知易科罰金之折算標準。經查，被告前未曾因故意犯罪受有
    期徒刑以上刑之宣告，有臺灣高等法院被告前案紀錄表附卷
    可憑，其因一時失慮，致罹刑典，犯後坦承犯行，並已與告
    訴人家屬達成調解並已履行調解條件，已如前述，本院認被
    告經此偵審程序之教訓，當能知所警惕，信無再犯之虞，認
    所宣告之刑，以暫不執行為適當，爰依刑法第74條第1項第1
    款規定，併予宣告緩刑2年，以啟自新。
據上論斷，應依刑事訴訟法第273條之1第1項、第299條第1項前
段，刑法第276條第1項、第62條前段、第74條第1項第1款、第41
條第1項前段，刑法施行法第1條之1第1項、第2項前段，判決如
主文。
本案經檢察官乙○○到庭執行職務
中    華    民    國    99    年    6    月    23    日
            交通法庭            法  官  李慧瑜
以上正本證明與原本無異。
如不服本判決應於收受判決後10日內向本院提出上訴書狀，並應
敘述具體理由；其未敘述上訴理由者，應於上訴期間屆滿後20日
內向本院補提理由書（均須按他造當事人之人數附繕本）「切勿
逕送上級法院」。
                                書記官  張雅慧
中    華    民    國    99    年    6    月    23    日
附錄論罪科刑法條
中華民國刑法第276條
因過失致人於死者，處2年以下有期徒刑、拘役或2千元以下罰金
。
從事業務之人，因業務上之過失犯前項之罪者，處5年以下有
期徒刑或拘役，得併科3千元以下罰金。

司法院資訊處製作；財團法人民間司法改革基金會備份。
